【裁判字號】    97,訴,472
【裁判日期】    970229
【裁判案由】    違反毒品危害防制條例
【裁判全文】
臺灣彰化地方法院刑事判決               97年度訴字第472號
公  訴  人  臺灣彰化地方法院檢察署檢察官
被      告  甲○○
                    （現另案羈押於臺灣彰化看守所）
上列被告因違反毒品危害防制條例案件，經檢察官提起公訴（97
年度毒偵字第97號），本院依簡式審判程序判決如下：
    主  文
甲○○施用第一級毒品，累犯，處有期徒刑拾月；扣案之第一級
毒品海洛因貳包（合計淨重壹點參貳公克），沒收銷燬之。又施
用第二級毒品，累犯，處有期徒刑伍月。應執行有期徒刑壹年；
扣案之第一級毒品海洛因貳包（合計淨重壹點參貳公克），沒收
銷燬之。
    事  實
一、甲○○前於民國91年間曾因施用毒品案件，經送強制戒治後
    ，92年2月2日執行完畢釋放。又於89年間因施用第一、二級
    毒品案件，經本院各判處有期徒刑11月、5月，並定應執行
    有期徒刑1年2月確定；於91年間因施用第一、二級毒品案件
    ，經本院各判處有期徒刑1年1月、6月，並定應執行有期徒
    刑1年5月確定，而其入監接續執行前開案件後，於94年5月
    10日因假釋付保護管束而出監，甫於同年月26日因保護管束
    期滿未經撤銷而視為執行完畢。詎仍不知悔改，復基於施用
    第一級毒品海洛因之犯意，而於96年12月25日22時許，在其
    彰化縣社頭鄉○○村○○路○段345號住處內，以將海洛因加
    水混合後經由針筒注射手臂血管之方式，施用海洛因1次。
    另基於施用第二級毒品甲基安非他命之犯意，而於96年12月
    25日22時許，在同上處所，以將甲基安非他命摻入香菸內再
    點火吸食所產生煙霧之方式，施用甲基安非他命1次。嗣為
    警於96年12月26日12時15分許，在其上開住處內當場查獲，
    並扣得海洛因2包（合計淨重1.32公克）。
二、案經彰化縣警察局田中分局報告臺灣彰化地方法院檢察署檢
    察官偵查起訴。
    理  由
一、被告甲○○於準備程式中，先就前揭犯罪事實為有罪之陳述
    ，且所犯係死刑、無期徒刑、最輕本刑為3年以上有期徒刑
    以外之罪，經本院合議庭依刑事訴訟法第273條之1第1項之
    規定，裁定由受命法官獨任進行簡式審判程式，合先敘明。
二、訊據被告甲○○對於上揭施用第一級毒品海洛因及第二級毒
    品甲基安非他命之犯行均坦承不諱，且其於事實欄所示時、
    地為警查獲後，經警採集其尿液送驗，結果呈嗎啡及甲基安
    非他命陽性反應乙節，有尿液檢體採集送驗紀錄表及詮昕科
    技股份有限公司濫用藥物尿液檢驗報告各1紙附卷可稽，再
    扣案之白粉2包，經送請法務部調查局鑑定結果，確係海洛
    因無訛，亦有該局出具之鑑定通知書1紙在卷可按，足徵被
    告之自白與事實相符。再被告前於91年間曾因施用毒品案件
    ，經送強制戒治後，92年2月2日執行完畢釋放乙節，有臺灣
    彰化地方法院檢察署刑案資料查註紀錄表及臺灣高等法院被
    告全國前案紀錄表各1份在卷可參。綜上，本件事證明確，
    被告上開施用毒品之犯行，堪以認定。
三、核被告甲○○所為，係犯毒品危害防制條例第10條第1項之
    施用第一級毒品罪及同條第2項之施用第二級毒品罪。又其
    持有第一級毒品海洛因及第二級毒品甲基安非他命並進而施
    用，其持有之低度行為應為施用之高度行為所吸收，均不另
    論罪。至其所犯上開2罪間，犯意各別，行為互殊，應予分
    論併罰。再被告於89年間曾因施用第一、二級毒品案件，經
    本院各判處有期徒刑11月、5月，並定應執行有期徒刑1年2
    月確定；於91年間曾因施用第一、二級毒品案件，經本院各
    判處有期徒刑1年1月、6月，並定應執行有期徒刑1年5月確
    定，而其入監接續執行前開案件後，於94年5月10日因假釋
    付保護管束而出監，甫於同年月26日因保護管束期滿未經撤
    銷而視為執行完畢等情，有臺灣彰化地方法院檢察署刑案資
    料查註紀錄表及臺灣高等法院被告全國前案紀錄表各1份在
    卷可憑，則其於5年以內故意再犯本件有期徒刑以上之2罪，
    為累犯，均應依刑法第47條第1項之規定加重其刑。爰審酌
    被告前即有施用毒品之紀錄，經強制戒治後，仍不能戒除毒
    癮，竟再度施用毒品戕害自身健康，及其犯罪之動機、目的
    、所生危害及犯罪後之態度等一切情狀，就其所犯上開2罪
    分別量處如主文所示之刑，並定其應執行之刑。至扣案之毒
    品海洛因2包（合計淨重1.32公克），係查獲之第一級毒品
    ，應依毒品危害防制條例第18條第1項前段之規定，宣告沒
    收銷燬之。
據上論斷，應依刑事訴訟法第273條之1第1項、第299條第1項前
段，毒品危害防制條例第10條第1項、第2項、第18條第1項前段
，刑法第11條前段、第47條第1項、第51條第5款，判決如主文。
本案經檢察官張聖傳到庭執行職務。
中    華    民    國    97    年    2     月    29    日
                  臺灣彰化地方法院刑事第七庭
                                    法    官  紀佳良
以上正本證明與原本無異。
如不服本判決，應於判決送達後10日內，向本院提出上訴書狀，
上訴書狀應「敘述具體上訴理由」，並按他造當事人之人數附繕
本。「切勿逕送上級法院」。
中    華    民    國    97    年    2     月    29    日
                                      書記官  詹國立
附錄論罪科刑法條：
毒品危害防制條例第十條：
施用第一級毒品者，處六月以上五年以下有期徒刑。
施用第二級毒品者，處三年以下有期徒刑。


司法院資訊處製作；財團法人民間司法改革基金會備份。
